# 新购设备折旧年限差异是否属于会计估计变更

提问人：gulgdx 时间：2021-09-08 21:33:04
请教版主及各位老师，企业新建二期厂房后，购置了新的机器设备，新设备与原一期厂房的旧机器设备生产产品类别一致（如都是电子产品），但具体明细部分有些差异。原一期厂房旧机器设备的折旧年限为 10 年，经过多年的运营，公司预计二期厂房新购设备的折旧年限设定为 8 年较妥（原一期厂房的旧机器设备折旧年限保持不变至折旧完毕）。请问：
1 、此种对新购设备估计的折旧年限与旧设备估计的折旧年限不同是否属于会计估计变更？
2 、如果属于会计估计变更，是否可以不考虑一同改变旧设备的折旧年限，毕竟旧设备也不是说用了 8 年就要进行报废，公司预估 8 年后的维护成本可能相对较高（但维护成本的增加也还不至于使产品成本高于售价）？

回答人：chenyiwei
因为没有改变原有固定资产的折旧年限，仅针对新购置的固定资产根据其自身特征运用不同的折旧年限，故不属于会计估计变更。 但在附注中仍应分别说明同类资产不同折旧年限的具体适用范围。